臺灣臺南地方法院刑事判決　　　　　　　 94年度訴字第179號
公　訴　人　臺灣臺南地方法院檢察署檢察官
被　　　告　乙　○　○　男23.
上列被告因違反毒品危害防制條例案件，經檢察官提起公訴（93
年度毒偵字第2238號），暨檢察官函請併案審理（94年度毒偵字
第801號、第988號、第1213號），被告就犯罪事實為有罪之陳述
，經本院裁定進行簡式審判程序後，判決如下：
     主     文
乙○○連續施用第一級毒品，累犯，處有期徒刑壹年肆月，扣案
如附表編號一至三之第一級毒品海洛因參包（均不含包裝袋），
沒收銷燬之；扣案之第一級毒品海洛因空包裝袋參個、針筒參支
、空夾鏈袋壹只，沒收之。又連續施用第二級毒品，累犯，處有
期徒刑拾月，扣案如附表編號四至十九之第二級毒品安非他命拾
陸包（均不含包裝袋），沒收銷毀之；第二級毒品安非他命空包
裝袋拾陸個、安非他命吸食工具壹組，沒收之。應執行有期徒刑
貳年，扣案如附表編號一至三第一級毒品海洛因參包（均不含包
裝袋）及如附表編號四至十九第二級毒品安非他命拾陸包（均不
含包裝袋），均沒收銷燬之，扣案毒品空包裝袋拾玖個、針筒參
支、空夾鏈袋壹只、安非他命吸食工具壹組，均沒收之。
    事      實
一、乙○○於民國八十九年間因施用毒品，經本院少年法庭裁定
    送勒戒處所觀察、勒戒後，認無繼續施用之傾向，而經本院
    少年法庭於八十九年四月二十日以八十九年度少調字第一七
    一、二三三號裁定不付審理。又於九十年間因施用毒品，經
    本院以九十年度毒聲字第三七四號裁定送勒戒處所觀察、勒
    戒，因無繼續施用傾向，而於九十年五月七日觀察、勒戒執
    行完畢釋放。復又因施用毒品，另經本院以九十年度毒聲字
    第二一四○號裁定令入戒治處所施以強制戒治一年，嗣經本
    院以九十一年度毒聲字第九○二號裁定停止戒治並付保護管
    束，而於九十一年七月十一日釋放，迄九十二年一月二十八
    日保護管束期滿，未經撤銷停止戒治而強制戒治期滿，其三
    犯施用毒品罪部分，另經臺灣臺南地方法院檢察署檢察官以
    九十年度毒偵字第一八九八號提起公訴，經本院以九十年度
    易字第二一一九號判處有期徒刑六月確定，入獄服刑後甫於
    九十二年八月十二日執行完畢。惟乙○○仍未戒除毒癮，於
    前開強制戒治執行完畢釋放後五年內，分別基於施用第一級
    毒品海洛因及第二級毒品安非他命之概括犯意，自九十三年
    五月間某日起至九十四年四月十三日止，以將海洛因摻入注
    射針筒注射及將安非他命放入燈泡內以火燒烤後吸取煙霧等
    方式在臺南市○○路「樺谷飯店」、臺南市○○街三四九號
    「太子飯店」及臺南縣市不詳地點之公園廁所內等處，連續
    施用第一級毒品海洛因及第二級毒品安非他命多次。嗣分別
    於九十三年十一月八日下午三時許，警方於臺南市○區○○
    路一五九巷口，發現由陳正翰所駕駛之車牌號碼ＸＮ－三七
    七三號自小客車搭載乙○○，因渠等神色緊張且形跡可疑，
    經警盤查後，當場在右前座腳踏板面紙盒內扣得乙○○所有
    之塑膠盒一只，內有如附表編號一之第一級毒品海洛因一包
    （含袋重一點三公克）及如附表編號四至十九之第二級毒品
    安非他命十六包（總計共含袋重一七點四公克），警方並於
    同日經乙○○同意採尿送驗後，結果呈嗎啡及安非他命陽性
    反應；又於九十四年三月二十二日凌晨零時許，在臺南縣永
    康市○○街與忠義街口，因其形跡可疑經巡邏員警盤查，警
    方自其身上外套左邊暗袋內起出如附表編號二之第一級毒品
    海洛因一小袋（含袋重零點四公克）、已使用之注射針筒一
    支，經得乙○○同意採尿送驗後，其結果亦呈安非他命及海
    洛因陽性反應；復於九十四年一月十六日下午二時三十分許
    ，為巡邏員警發現其在臺南市○○區○○路一段七○二巷二
    號廢墟內睡覺，經帶回警局後經乙○○同意，採集其尿液檢
    驗，結果呈嗎啡及安非他命陽性反應；又於九十四年四月十
    三日下午六時四十分許，因乙○○涉嫌另案強盜案，為警於
    臺南市○○區○○街三四九號「太子飯店」三一七號房內查
    獲，並當場扣得如附表編號三所示之第一級毒品海洛因一包
    （含袋重零點三公克），已使用之注射針筒二支、空夾鏈袋
    一只及安非他命吸食工具一組，並經乙○○同意後採集尿液
    送驗，結果呈安非他命及嗎啡陽性反應，而獲悉上情。
二、案經臺南市警察局第六分局報請臺灣臺南地方法院檢察署檢
    察官偵查起訴及臺南縣警察局永康分局、臺南市警察局第五
    分局、臺南市警察局第二分局報告臺灣臺南地方法院檢察署
    檢察官函送本院併案審理。
    理      由
一、本件被告乙○○所犯為死刑、無期徒刑或最輕本刑為三年以
    上有期徒刑以外之罪，其於準備程序中就被訴事實為有罪之
    陳述，經法官告知簡式審判程序之旨，並聽取公訴人之意見
    後，爰依刑事訴訟法第二百七十三條之一第一項規定，裁定
    由受命法官獨任進行簡式審判程序，合先敘明。
二、上揭犯罪事實，業據被告乙○○於本院審理時坦承不諱，且
    被告分別經警於九十三年十一月八日及九十四年一月十六日
    下午四時十分許，採其尿液（尿液檢體編號為Ｆ－四一○號
    、Ｂ三－二○二號））送臺南市衛生局以免疫法及ＴＯＸＩ
    －ＬＡＢ分析法檢驗結果，均呈嗎啡及安非他命反應；以及
    於九十四年三月二十二日凌晨一時四十五分許及九十四年四
    月十三日晚上十一時二十分許，採其尿液（尿液檢體編號為
    ＯＱ九四○五五、Ｅ五－○五七號）送長榮大學毒物研究中
    心以酵素免疫分析法、氣相層析／質譜儀法檢驗結果，亦均
    呈安非他命及嗎啡陽性反應，有臺南市警察局第六分局涉嫌
    毒品危害防制條例案送驗尿液及年籍對照表一紙、臺南縣警
    察局永康分局偵辦毒品危害防制條例案送驗尿液編號與真實
    姓名對照表編號名冊一紙、臺南市警察局第五分局偵辦乙○
    ○涉嫌毒品毒品案採驗尿液編號年籍對照表一紙、臺南市警
    察局第二分局調查乙○○涉嫌毒品案送驗尿液及年籍對照表
    一紙、臺南市衛生局九十三年十一月十八日（）南市衛驗
    字第九三一一一八號檢驗成績書一紙、九十四年一月二十日
    （）南市衛驗字第九四○○二一號檢驗成績書一紙、長榮
    大學毒物研究中心濫用藥物檢驗報告書二紙附卷可稽。另警
    方於九十三年十一月八日下午三時許查獲被告乙○○時，於
    其身上扣得白色粉末一包、白色結晶體十六包，經警方分別
    以聯勤二○四廠製造之毒品檢驗盒試劑初步檢驗結果，分別
    呈嗎啡、海洛因及安非他命反應；警方復於九十三年三月二
    十二日凌晨零時許，查獲被告乙○○時，並於其身上扣得白
    色粉末一包，經警方以上開毒品檢驗盒試劑初步檢驗結果，
    亦呈嗎啡、海洛因反應；警方再於九十四年四月十三日下午
    六時四十分許查獲被告乙○○時，於其身上扣得白色粉末一
    包，經以上開毒品檢驗盒試劑初步檢驗結果，也呈嗎啡、海
    洛因反應等情，有臺南市警察局第六分局查獲涉嫌毒品危害
    防制條例毒品初步檢驗報告單二紙、臺南縣警察局永康分局
    偵辦毒品危害防制條例毒品初步檢驗報告書一紙、臺南市警
    察局第五分局查獲毒品條例案毒品初步檢驗報告單一紙在卷
    （見臺南市警察局第六分局南市警六刑偵字第九三三號刑案
    偵查卷宗第六頁、第六之一頁；臺南縣警察局永康分局南縣
    永警三字第○九四○○○一六三七號刑案偵查卷宗第十三頁
    ；臺南市警察局第五分局南市警五刑偵字第○九四○○二九
    四號刑案偵查卷宗第二九頁）可按，復由被告自承施用扣案
    之白色粉末及白色結晶體，而其尿液經送驗後又有施用第一
    級毒品海洛因及第二級毒品安非他命之尿液反應，由上開各
    情勾稽可得，被告確有施用第一級毒品海洛因及第二級毒品
    安非他命犯行，且上開如附表所示之扣案之物品，確為第一
    級毒品海洛因及第二級毒品安非他命無訛。此外，被告於八
    十九年間因施用毒品，經本院少年法庭裁定送勒戒處所觀察
    、勒戒後，認無繼續施用之傾向，再經本院少年法庭於八十
    九年四月二十日以八十九年度少調字第一七一、二三三號裁
    定不付審理。又於九十年間因施用毒品，經本院以九十年度
    毒聲字第三七四號裁定送勒戒處所觀察、勒戒，因無繼續施
    用傾向而於九十年五月七日觀察、勒戒執行完畢釋放。復又
    因施用毒品，另經本院以九十年度毒聲字第二一四○號裁定
    令入戒治處所施以強制戒治一年，嗣經本院以九十一年度毒
    聲字第九○二號裁定停止戒治並付保護管束，而於九十一年
    七月十一日釋放，迄九十二年一月二十八日保護管束期滿，
    未經撤銷停止戒治而強制戒治期滿，被告本案犯行係於上開
    強制戒治執行完畢釋放後五年內再犯本案施用毒品犯行，應
    依法追訴審理等情，有臺灣高等法院被告全國前案紀錄表及
    臺灣臺南地方法院檢察署刑案資料查註紀錄表各一份附卷可
    按。綜上所查，被告自白核與事實相符，本件事證明確，被
    告犯行堪以認定。
三、查海洛因及安非他命分別為第一級、第二級毒品，毒品危害
    防制條例第二條第二項第一、二款定有明文。故核被告所為
    ，係犯毒品危害防制條例第十條第一項之施用第一級毒品罪
    及同法第二項之施用第二級毒品罪。其施用前分別持有第一
    級及第二級毒品之低度行為，分別為施用第一級及第二級毒
    品之高度行為所吸收，不另論罪。被告前開多次施用第一級
    毒品及第二級毒品之行為，均為連續犯，應分別以一罪論，
    並均應依法分別加重其刑。又被告所犯上開二罪犯意各別，
    行為互殊，應分論併罰。另臺灣臺南地方法院檢察署移送併
    辦（94年度毒偵字第801號、94年度毒偵字第988號、94年度
    毒偵字第1213號）有關於被告基於施用第一級毒品海洛因之
    概括犯意，自九十三年五月間某日起至九十三年九月間某日
    止以及九十三年十一月八日下午三時許回溯二十六小時某時
    起至九十四年四月十三日止；以及基於施用第二級毒品安非
    他命之概括犯意，自九十三年十一月八日下午三時許回溯九
    十六小時某時起至九十四年四月十三日止，連續施用第一級
    毒品海洛因及第二級毒品安非他命多次之部分，雖未據公訴
    人起訴，惟此部分犯行與業經起訴有罪部分之犯行，有連續
    犯裁判上一罪之關係，本院自得一併審理，附此敘明。另查
    ，被告於九十年間，因違反毒品危害防制條例案件，經臺灣
    臺南地方法院檢察署檢察官以九十年度毒偵字第一八九八號
    提起公訴，經本院以九十年度易字第二一一九號判處有期徒
    刑六月確定，入獄服刑後甫於九十二年八月十二日執行完畢
    ，有臺灣臺南地方法院檢察署刑案資料查註紀錄表、臺灣高
    等法院被告全國前案紀錄表各一紙在卷可按，被告五年以內
    再犯本件有期徒刑以上之罪，為累犯，應依刑法第四十七條
    及第七十條之規定，分別遞加重其刑。爰審酌被告有如事實
    欄所載之施用毒品前科，有前開臺灣臺南地方法院檢察署刑
    案資料查註紀錄表及臺灣高等法院被告全國前案紀錄表在卷
    可參，猶不知悔改，再犯本件施用第一級毒品海洛因及第二
    級毒品安非他命之罪，且經警查獲仍再次施用毒品，顯見其
    毒癮甚深，及其犯罪之動機、目的、手段、所生危害、施用
    毒品之期間、犯罪後坦承犯行態度良好及施用毒品自戕身心
    等一切情狀，分別量處如主文所示之刑，並定其應執行之刑
    ，以資懲戒。
四、沒收部分：扣案之第一級毒品海洛因三包（分別如附表編號
    一至三之含袋重一點三公克、零點四公克、零點三公克，均
    不含外包裝袋）及第二級毒品安非他命十六包（如附表編號
    四至十九所示，總計共含袋重十七點四公克，均不含包裝袋
    ）為第一級毒品及第二級毒品，屬違禁物，已如前述，應依
    毒品危害防制條例第十八條第一項前段之規定，沒收銷燬之
    。扣案毒品空包裝袋十九個，既係用於包裹毒品，防其裸露
    、逸出、潮濕，便於持有藉以施用，亦為被告供本件施用第
    一級毒品海洛因及第二級安非他命所用之物，又非屬毒品危
    害防制條例第十九條第一項規定應沒收之物，應併依刑法第
    三十八條第一項第二款規定，宣告沒收之（最高法院九十一
    年度臺上字第四○七六號、第四四一六號判決參照）。扣案
    之注射針筒三支、空夾鏈袋一只及安非他命吸食工具一組，
    係被告所有且供犯本罪所用之物，業據被告供認在卷（見本
    院卷第七四頁至第七六頁），又非屬毒品危害防制條例第十
    八條第一項前段專供施用第一、二級毒品之器具，亦應同依
    刑法第三十八條第一項第二款規定，宣告沒收之。另據臺南
    市警察局第二分局南市警二刑偵字0000000000號
    刑事案件卷宗內被告之警詢筆錄，警方雖於九十四年一月十
    六日下午二時三十分許在臺南市○○區○○路一段七○二巷
    二號查獲被告乙○○時，在上址地上發現二支針筒，而該二
    支針筒雖亦經被告乙○○於本院審理時供承係其所有且供吸
    食第一級毒品海洛因所用，然遍查卷內既無該二支針筒扣案
    之資料，故本院在本案除被告自白證據以外，即無其他證據
    足資佐證該二支針筒存在之情形下，自無法遽認有該二支針
    筒之存在，而對該二支針筒為沒收宣告之諭知，併此敘明。
五、另臺灣臺南地方法院檢察署檢察官94年度毒偵字第988號、9
    4 年度毒偵字第1213號聲請併案審理有關於有關於被告分別
    基於施用第一級毒品海洛因及第二級毒品安非他命之概括犯
    意，連續自九十三年九月間某日起及同年五月間某日起，至
    同年十一月八日下午三時回溯二十六小時及九十六小時內之
    某時止，連續施用第一級毒品海洛因及第二級毒品安非他命
    之犯行，因該移送併辦部分，與本案公訴人起訴部分乃同一
    事實，已為本院所審究，附此敘明。
據上論斷，應依刑事訴訟法第二百七十三條之一第一項、第二百
九十九條第一項前段，毒品危害防制條例第十條第一項、第二項
、第十八條第一項前段，刑法第十一條前段、第五十六條、第四
十七條、第五十一條第五款、第三十八條第一項第二款，判決如
主文。
本案經檢察官甲○○到庭執行職務。
中　　華　　民　　國　　94　　年　　 6 　　月　  15 　日
     　　　　　　　刑事第十一庭  法  官  楊  佳  祥
以上正本證明與原本無異。
如不服本判決，應於收受送達後10日內向本院提出上訴書狀（應
附繕本）。
     　　　　　　　　　　　　　　書記官  顏  惠  華
中　　華　　民　　國　　94　　年　　 6 　　月　  15 　日
附錄論罪科刑實體法條文：
毒品危害防制條例第十條：
施用第一級毒品者，處六月以上五年以下有期徒刑。
施用第二級毒品者，處三年以下有期徒刑。
附表：
   ┌────┬──────┬────────────┐
　 │　編號　│　 名　稱　 │　　重　量（含包裝袋)　 │
　 ├────┼──────┼────────────┤
　 │　一　　│　海洛因　　│　　 一點三公克　　　　 │
　 ├────┼──────┼────────────┤
　 │  二    │  海洛因    │     零點四公克         │
　 ├────┼──────┼────────────┤
　 │  三    │  海洛因    │     零點三公克         │
　 ├────┼──────┼────────────┤
　 │　四　　│　安非他命　│　　 零點七公克　　　　 │
　 ├────┼──────┼────────────┤
　 │　五　　│　安非他命　│　　 零點七公克　　　　 │
　 ├────┼──────┼────────────┤
　 │　六　　│　安非他命　│　　 零點七公克　　　　 │
　 ├────┼──────┼────────────┤
　 │　七　　│　安非他命　│　　 零點七公克　　　　 │
　 ├────┼──────┼────────────┤
　 │　八　　│　安非他命　│　　 零點七公克　　　　 │
　 ├────┼──────┼────────────┤
　 │　九　　│　安非他命　│　　 零點六公克　　　　 │
　 ├────┼──────┼────────────┤
　 │　十　　│　安非他命　│　　 零點六公克　　　　 │
　 ├────┼──────┼────────────┤
　 │　十一　│　安非他命　│　　 零點六公克　　　　 │
　 ├────┼──────┼────────────┤
　 │　十二　│　安非他命　│　　 零點六公克　　　　 │
　 ├────┼──────┼────────────┤
　 │　十三　│　安非他命　│　　 一點六公克　　　　 │
　 ├────┼──────┼────────────┤
　 │　十四　│　安非他命　│　　 一點五公克　　　　 │
　 ├────┼──────┼────────────┤
　 │　十五　│　安非他命　│　　 一點六公克　　　　 │
　 ├────┼──────┼────────────┤
　 │　十六　│　安非他命　│　　 一點八公克　　　　 │
　 ├────┼──────┼────────────┤
　 │　十七　│　安非他命　│　　 一點六公克　　　　 │
　 ├────┼──────┼────────────┤
　 │　十八　│　安非他命　│　　 一點六公克　　　　 │
　 ├────┼──────┼────────────┤
　 │　十九　│　安非他命　│　　 一點八公克　　　　 │
　 └────┴──────┴────────────┘
